臺灣臺北地方法院民事判決　九十年度訴字第三八六二號
　　原　　　告　　建明汽車客運股份有限公司
　　法定代理人　　乙○○
　　訴訟代理人　　甲○○
　　被　　　告　　戊○○○
　　兼訴訟代理人　丙○○
　　被　　　告　　丁○○
右當事人間請求侵權行為損害賠償事件，本院判決如左：
    主      文
原告之訴及假執行之聲請均駁回。
訴訟費用由原告負擔。
    事      實
甲、原告方面：
壹、聲明：
一、被告應連帶給付原告新台幣（下同）九十六萬九千五百二十元，及自起訴狀繕本
    送達被告翌日起至清償日止，按年息百分之五計算之利息。
二、願供擔保請准宣告假執行。
貳、陳述：
一、被告丙○○係原告公司駕駛，於民國八十八年十月三日駕駛原告公司所有之AH-
    029號車（下稱系爭車輛），因駕駛疏失，致系爭車輛衝撞泰山收費站而受創嚴
    重，其回復原狀之修理費用為六十二萬一千七百元、營業損失三十日計三十四萬
    七千八百二十元。
二、被告丙○○前述之行為，已侵害原告之權利，是依民法第一百八十四條第一項前
    段、二百十三條第一項、第三項之規定提起本件訴訟。又被告丁○○、戊○○○
    簽有保證書、工作契約書，為被告丙○○之連帶保證人，故併請求該二被告負連
    帶清償之責。
乙、被告方面：
壹、聲明：如主文所示。
貳、陳述：
一、被告丙○○部分：
  (一)系爭車輛於肇事當日出車前，即已有車輪「吃胎」嚴重之情形，經向原告公司調
    度員報告，惟該員要求先行出車，之後再行修理。嗣被告丙○○駕駛系爭車輛往
    返內湖路至中正機場之區間，因返途中適逢天雨，且有輪胎「吃胎」之情形，故
    於靠近泰山收費站時，煞車打滑而撞擊安全島。由於該站損失輕微，該收費站站
    長表示不必賠償，系爭車輛則發生前保險桿及上下車門損害。是以被告丙○○並
    無過失可言。
  (二)又系爭車輛之後方向燈、板金、噴漆、車內之電視、水電等並非該次車禍所造成
    ；且於發生車禍之前幾日，系爭車輛即遭砂石車擦撞，以致擋風玻璃毀損，雖對
    方已願意理賠，惟尚未修復。是原告不應將前述部分之損害計入請求之範圍。
二、被告丁○○、戊○○○部分：不否認擔任被告丙○○之連帶保證人。
    理      由
甲、程序方面：
    本件被告係分別住於台北市、基隆市，而依據原告主張，系爭侵權行為之發生地
    為泰山收費站，亦非本院轄區，然依卷附「建明汽車客運股份有限公司約雇駕駛
    員工作契約書」第十二條所載，兩造合意於因工作契約涉訟時，以本院為管轄法
    院，是本院有管轄權，先予敘明。
乙、得心證之理由：
一、原告起訴略以：被告丙○○係原告公司駕駛，於八十八年十月三日駕駛原告公司
    所有之系爭車輛，因駕駛疏失致衝撞泰山收費站而受創嚴重，其回復原狀之修理
    費用為六十二萬一千七百元、營業損失三十日計三十四萬七千八百二十元；而被
    告丁○○、戊○○○則為被告丙○○之連帶保證人，是依民法第一百八十四條第
    一項前段、二百十三條第一項、第三項之規定、及連帶保證關係提起本件訴訟。
二、被告丁○○、戊○○○不爭執其擔任被告丙○○之連帶保證人；被告丙○○則以
    車禍係因系爭車輛輪胎有「吃胎」現象、且天雨路滑、煞車打滑所致，其並無過
    失，及原告所列之損害項目部分並非該次車禍所造成等語置辯。
三、原告主張被告丙○○係原告公司駕駛，於八十八年十月三日駕駛原告公司所有之
    系爭車輛，撞及泰山收費站而受損害，及被告丁○○、戊○○○為被告丙○○之
    連帶保證人之事實，業據其提出車損照片、原告公司駕駛員保證書、原告公司約
    雇駕駛員工作契約書、行車執照等為證，並為被告所不爭執，堪信為真實。
四、按「因故意或過失，不法侵害他人之權利者，負損害賠償責任。」民法第一百八
    十四條第一項前段定有明文；次按「侵權行為所發生之損害賠償請求權，以有故
    意或過失不法侵害他人權利為其成立要件，若其行為並無故意或過失，即無賠償
    之可言。」最高法院四十九年度台上字第二三二三號判例可資參照；且按當事人
    主張有利於己之事實者，就其事實有舉證之責任，民事訴訟法第二百七十七條前
    段復定有明文，是本件原告既主張被告丙○○應負侵權行為損害賠償責任，則其
    就被告丙○○具有故意、過失之要件，自應負舉證之責。然查：
  (一)原告主張被告丙○○有侵權行為之事實，雖提出卷附之車損照片、估價單為證，
    然此至多僅能證明系爭車輛確實受有損害，而不能用以證明被告丙○○就系爭事
    故之發生有所過失。
  (二)又被告辯稱系爭事故之發生，乃因系爭車輛輪胎有「吃胎」現象（按即為輪胎溝
    紋過淺，無從提供足夠摩擦力之情形），且該日天雨路滑，致產生煞車打滑因而
    衝撞收費站，是其並無過失；而原告則僅泛指被告丙○○有所「駕駛疏失」，惟
    並未明確指出係何種疏失造成系爭車輛損害。經查：如有輪胎溝紋過淺之現象，
    則於路面濕滑時確易造成車輛煞車失控，此為一般顯著之事實，則被告丙○○以
    前詞辯稱，並非為不可能之情形；且核以雖依交通道路安全規則第八十九條之規
    定，汽車行車前應注意輪胎並詳細檢查確實有效，惟本件系爭車輛既係原告提供
    予被告丙○○駕駛之用，一般而言客運公司另備有維護人員以維護車輛之良好行
    使狀態，則被告丙○○既為原告公司駕駛，則其基於對原告公司提供良好行使狀
    態之信任而以系爭車輛從事運送工作，自不能稱有所過失，是如被告丙○○前述
    之辯詞屬實，則原告依侵權行為法律關係請求被告丙○○負損害賠償責任，即有
    不合。次查，系爭車輛於事故之後，即由原告公司自行修復，有估價單附卷可稽
    ，且已不可能再看出當初是發時之狀況（此為原告所自陳，本院九十一年四月四
    日言詞辯論筆錄參照），是現亦無從藉由鑑定之方式查知事故時之車況；而經本
    院依職權調取系爭事故之報案、處理經過，內政部警政署國道公路警察局第一警
    察隊亦以「本案事故經過經本隊執勤人員抵達現場處理、排除後，當事人丙○○
    表示因車損輕微，自行處理即可，無須警方製作相關資料。」為由，表示無從提
    供系爭事故之相關資料（卷附該警察隊公警國一刑璋字第００四一八號函參照）
    ，以提供本院作為判斷責任歸屬之依據，則系爭事故究係被告丙○○個人駕駛疏
    失所造成、或係原告未提供良好行使狀態之系爭車輛所造成，顯已無從查究。於
    此情形，原告顯尚未能對被告丙○○有所駕駛疏失乙節，舉證以實其說，則揆諸
    前述對舉證責任之說明，其請求被告丙○○負損害賠償之責，亦有未合。
五、被告丁○○、戊○○○雖不否認其擔任被告丙○○之連帶保證人，然既被告丙○○毋庸負損害賠償之責，已如前述，則原告請求被告丁○○、戊○○○與被告丙○○負連帶損害賠償之責，亦屬無據。
六、從而，原告以侵權行為及連帶保證法律關係，請求被告連帶給付九十六萬九千五
    百二十元，及自起訴狀繕本送達被告翌日起至清償日止，按年息百分之五計算之
    利息，為無理由，不應准許；又原告受敗訴判決，其假執行之聲請即失所依據，
    應併予駁回。
七、本件事證已臻明確，兩造其餘攻擊防禦方法及所提之證據，核與判決結果無影響
    ，毋庸一一論述，附此敘明。
八、結論：本件原告之訴為無理由，依民事訴訟法第七十八條，判決如主文。
中　　　華　　　民　　　國　　九十一　　年　　　四　　　月　　二十五　　日
                                            民事第三庭法      官　林鴻達
右為正本係照原本作成
如對本判決上訴，須於判決送達後廿日內向本院提出上訴狀
中　　　華　　　民　　　國　　九十一　　年　　　四　　　月　　二十五　　日
　　　　　　　　　　　　　　　　　　　　　　　　　　　法院書記官　林秀娥
